臺灣高等法院高雄分院刑事判決　　　　 94年度上易字第491號
上　訴　人
即　被　告　甲○○
上列上訴人因竊盜案件，不服臺灣高雄地方法院94年度易字第80
0 號中華民國94年6 月7 日第一審判決（起訴案號：臺灣高雄地
方法院檢察署94年度偵字第8921號），提起上訴，本院判決如下
：
    主  文
上訴駁回。
    事實及理由
壹、證據能力部分：
    證人卓進財於檢察官前之陳述，依刑事訴訟法第159 條之1
    第2項規定，有證據能力。
貳、實體部分：
一、本案經本院審理結果，認第一審判決認事用法及量刑均無不
    當，應予維持，並引用第一審判決書關於被告甲○○部分記
    載之事實、證據及理由（如附件）。
二、上訴人即被告甲○○（下稱被告）上訴意旨另謂：伊當時並
    無在場把風，且於當場有勸阻卓進財竊盜，而卓進財仍一意
    孤行，是原審認其涉有竊盜犯行已有未洽，退萬步言，縱其
    有把風亦僅屬幫助犯，但卻與主犯卓進財科以相同之重刑，
    爰請撤銷原判決，另為適法之判決云云。經查：
  (一)為警查獲之電纜線係被告與同案被告卓進財共同竊取一節，
    業據卓進財以證人身分於檢察官偵訊時證述綦詳（見偵卷第
    54、55頁），是被告辯稱不知卓進財爬上電線桿係要竊取電
    纜一節，與事實不符。
  (二)被告於卓進財行竊得手後，復與卓進財共同前往附近之水圳
    旁，分持卓進財所有之美工刀，將電纜線外皮削去，此業據
    被告供承在卷（見原審卷第38頁），核與同案被告卓進財供
    述之情節相符（見原審卷第38頁），若被告有加以勸阻卓進
    財，不贊同卓進財之舉止，為何還要幫卓進財將電纜線外皮
    削去？可證其所述有勸阻卓進財云云，為事後卸責之辭。
  (三)卓進財於94年4 月13日竊取電纜線後，因機車沒油，無法當
    天去變賣財物，才拖到94年4 月17日，且其變賣所得之現金
    要分給被告等情，業據卓進財於原審供述明確（見原審卷第
    38頁）；竊盜當天被告與卓進財一起行動，變賣贓物當天，
    被告與卓進財也在一起，且同時為警查獲，此被告均不否認
    ，若被告與本件竊盜案無關，為何案發後多日要變賣贓物時
    ，被告又恰好與卓進財在一起？足證卓進財上開所述要分配
    變賣所得現金一語屬實。
  (四)至於同案被告卓進財事後於原審審理時供稱：甲○○在下面
    等我，我不知道這樣算不算把風等語，已與其之前於偵訊時
    所為之證述不符，且被告於案發時有在場把風，事後又幫忙
    處理贓物，且參與贓物之財物分配，此均已說明如前，故卓
    進財上開所述，無非事後迴護之詞不足採信。又被告上開所
    為已非在場幫助或事後幫助而已，被告顯係以自己犯罪之意
    思而參與構成要件以外之行為，為共同正犯。
  綜上所述，被告上訴意旨為無理由，應予駁回。
三、被告經合法傳喚，無正當理由不到庭，爰不待其陳述，逕行
    判決。
四、據上論斷，應依刑事訴訟法第368 條、第371 條、第373 條
    ，判決如主文。
本案經檢察官林應華到庭執行職務。
中　　華　　民　　國　　94　　年　　 9　　月　　14　　日
                  刑事第八庭    審判長法  官  惠光霞
                                      法  官  洪慶鐘
                                      法  官  李淑惠
以上正本證明與原本無異。
不得上訴。
中    華    民    國    94    年     9    月    14    日
　　　　　　　　　　　　　　　　　　　書記官  邱麗莉
